臺灣臺南地方法院刑事判決　　　　　　　 94年度訴字第101號
公　訴　人　臺灣臺南地方法院檢察署檢察官
被　　　告　丙○○
上列被告因違反毒品危害防制條例案件，經檢察官提起公訴（93
度毒偵緝字第432號、第433號）及移送併案審理（94年度毒偵字
第255號），本院判決如下：
    主  文
丙○○連續施用第一級毒品，處有期徒刑壹年，注射針筒壹支沒
收。
    事  實
一、丙○○於民國八十八年間曾因施用第一級毒品海洛因案件，
    經本院於八十八年十二月二十六日以八十八年度毒聲字第三
    八四九號裁定諭知送勒戒處所觀察、勒戒後，認無繼續施用
    毒品之傾向，經臺灣臺南地方法院檢察署檢察官於八十九年
    一月十四日以八十九年度毒偵字第六八號不起訴處分書為不
    起訴處分確定後，仍不知悔改，竟基於施用第一級毒品海洛
    因之概括犯意，於上開觀察、勒戒執行完畢釋放後五年內，
    自九十一年一月間起至九十三年十二月十七日止，連續在其
    臺南縣永康市○○○路五三三號十樓之二租屋處及其台南縣
    六甲鄉○○街六十二號住處等地，施用第一級毒品海洛因多
    次，平均每三、四天即用注射針筒注射之方式施用一次，其
    經警查獲施用第一級毒品海洛因之事實如下：警方於九十
    一年十月一日二十二時四十分許，在國道八號公路新市○○
    ○○道，查獲通緝犯乙○○及乙○○所攜帶第一級毒品海洛
    因一包後，乙○○帶警前往丙○○前揭臺南縣永康市○○○
    路五三三號十樓之二租屋處搜索起出乙○○所有之第一級毒
    品海洛因一小包及注射針筒二支（乙○○及扣案之上開乙○
    ○所有之毒品及針筒均另案由檢察官偵辦），丙○○接受警
    方採尿送驗後，驗出其尿液呈海洛因代謝物嗎啡陽性反應，
    而查知丙○○有施用第一級毒品海洛因之事實。嗣警方於
    九十二年一月八日，持本院核發之搜索票，在其臺南縣永康
    市○○○路五三三號十樓之二租屋處，扣有從其床下查獲其
    所有施打海洛因用之注射針筒一支，且丙○○接受警方採尿
    月二十五日以九十二年度毒聲字第五七四號裁定諭知送勒戒
    處所觀察、勒戒，因其逃匿，經臺灣臺南地方法院檢察署於
    九十二年八月七日以甲○惟靜緝字第一九八五號通緝書發布
    通緝後，於九十三年十二月十八日被緝獲，並於當日送執行
    觀察、勒戒，其於該日入臺灣臺南看守所時所採尿液經送驗
    結果，驗出有鴉片類陽性反應（並有安非他命陽性反應，施
    用安非他命部分未在本案起訴），於九十四年一月四日經臺
    灣臺南看守所附設勒戒處所評鑑，認有繼續施用毒品之傾向
    ，惟因其係二犯，經檢察官認應適用新法而於九十四年一月
    十三日將其釋放。
二、案經臺南縣警察局善化分局報請臺灣臺南地方法院檢察署檢
    察官告偵查起訴及移送併案審理。
    理  由
一、本件係經被告丙○○於準備程序當庭表示認罪，而經本院裁
    定以簡式審判程序加以審理，則依據刑事訴訟法第二百七十
    三條之二、同法第一百五十九條第二項之規定，不適用傳聞
    法則有關限制證據能力之相關規定，合先敘明。
二、訊據被告丙○○對於右揭事實供承不諱，核與證人乙○○所
    證述之情節相符。被告為警所採之尿液，經送驗結果有嗎啡
    陽性反應，有九十一年十一月二十八日及九十二年一月二十
    日台南縣衛生局尿液檢驗成績書各一份及臺灣臺南看守所尿
    液檢驗報告單一份附卷可憑。此外，復有被告所有供施用毒
    品海洛因用之注射針筒一支扣案可資佐證。又被告丙○○於
    八十八年間曾因施用第一級毒品海洛因案件，經本院於八十
    八年十二月二十六日以八十八年度毒聲字第三八四九號裁定
    諭知送勒戒處所觀察、勒戒後，認無繼續施用毒品之傾向，
    經臺灣臺南地方法院檢察署檢察官於八十九年一月十四日以
    八十九年度毒偵字第六八號不起訴處分書為不起訴處分確定
    及其因本院於九十二年三月二十五日以九十二年度毒聲字第
    五七四號裁定諭知送勒戒處所觀察、勒戒，因其逃匿，經臺
    灣臺南地方法院檢察署於九十二年八月七日以甲○惟靜緝字
    第一九八五號通緝書發布通緝後，於九十三年十二月十八日
    被緝獲，並於當日送執行觀察、勒戒，其於該日入所時所採
    尿液經送驗結果，驗出有鴉片類陽性反應（並有安非他命陽
    性反應，施用安非他命部分未在本案起訴），於九十四年一
    月四日經臺灣臺南看守所附設勒戒處所評鑑，認有繼續施用
    毒品之傾向之事實，有裁定書、不起訴處分書、刑案資料查
    註紀錄表及臺灣高等法院被告全國前案紀錄表、通緝書、臺
    灣臺南看守所附設勒戒處所九十四年一月十日南所文衛字第
    0940000027號函及有無繼續施用毒品傾向證明書等在卷可稽
    。事證明確，被告丙○○之犯行洵堪認定。
三、核被告丙○○所為，係犯毒品危害防制條例第十條第一項之
    施用第一級毒品罪。其持有毒品海洛因之低度行為，為施用
    之高度行為所吸收，不另論罪。被告先後多次施用第一級毒
    品海洛因之犯行，時間緊接，犯罪構成要件相同，顯係基於
    概括之犯意反覆為之，應依連續犯之規定論以一罪，並加重
    其刑。又檢察官移送併辦部分與起訴部分，有連續犯之裁判
    上一罪關係，為起訴效力所及，本院自得審理。審酌被告之
    品行、智識程度、生活狀況、犯罪之動機、目的、手段、所
    生危害及其犯罪後坦承犯行等一切情狀，爰量處如主文所示
    之刑，以示懲儆。又扣案之注射針筒一支，係被告所有供施
    用毒品海洛因用，依刑法第三十八條第一項第二款規定，併
    宣告沒收。
據上論斷，應依刑事訴訟法第二百七十三條之一第一項、第二百
九十九條第一項前段，毒品危害防制條例第十條第一項，刑法第
十一條前段、第五十六條、第三十八條第一項第二款，判決如主
文。
本案經檢察官丁○○到庭執行職務
中　　華　　民　　國　　94　　年　　5 　　月  　9 　　日
　　　　　　刑事第六庭    法　官　林勝利
以上正本證明與原本無異。
如不服本判決，應於判決送達後10日內，向本院提出上訴狀。
　　　　　　　　　　　　　書記官　陳怡吟
中　　華　　民　　國　　94　　年　　5 　　月  　9 　　日
附錄本案論罪科刑法條：
毒品危害防制條例第十條第一項
施用第一級毒品者，處六月以上五年以下有期徒刑。
